【裁判字號】    94,訴,2471
【裁判日期】    950330
【裁判案由】    違反槍砲彈藥刀械管制條例
【裁判全文】
臺灣桃園地方法院刑事判決              94年度訴字第2471號
公  訴  人  臺灣桃園地方法院檢察署檢察官
被      告  甲○○
選任辯護人  邱鎮北律師
            莊守禮律師
上列被告因違反槍砲彈藥刀械管制條例案件，經檢察官提起公訴
（94年度偵字第10584 號），本院判決如下：
    主  文
甲○○未經許可，寄藏可發射子彈具有殺傷力之改造玩具手槍，
處有期徒刑參年陸月，併科罰金新臺幣伍萬元，罰金如易服勞役
，以新臺幣玖佰元即銀元參佰元折算壹日。扣案仿FN廠1910型半
自動手槍製造之改造金屬玩具手槍壹把（含彈匣壹個，槍枝管制
編號：0000000000號）沒收。
    事  實
一、甲○○明知可發射子彈具有殺傷力之改造玩具手槍為槍砲彈
    藥刀械管制條例所管制之物品，未經許可，不得無故持有、
    寄藏，竟基於非法寄藏具有殺傷力改造手槍之犯意，應乙○
    ○（綽號「阿宏」）之請而允為其寄藏槍枝，遂於民國94年
    6 月3 日16時許，駕駛車牌號碼L8─5157號自小客車，至乙
    ○○位於桃園縣龜山鄉宏德新村之住處門口，收受乙○○交
    付之仿FN廠1910型半自動手槍製造之改造金屬玩具手槍1 把
    （含彈匣1 個，槍枝管制編號：0000000000號），旋將之藏
    放在其所駕駛之前開車輛右前座座位底下而寄藏之。嗣因警
    員前業接獲線報而前往上開地點查訪，而於同日4 時10分許
    ，在上址見甲○○所駕駛之車輛即為渠等欲查訪之對象，遂
    上前盤查，經甲○○同意搜索後，在前揭自用小客車右前座
    座椅底下取出前開改造玩具手槍而查知上情。
二、案經桃園縣政府警察局大溪分局報告臺灣桃園地方法院檢察
    署檢察官偵查起訴。
    理  由
一、訊據被告甲○○固坦承於前開時、地為警查獲前開槍枝，惟
    矢口否認有寄藏具殺傷力改造手槍之情事，辯稱：係乙○○
    央請伊保管前開槍枝僅告訴伊該槍為玩具槍，伊沒有能力判
    斷槍枝為真槍或假槍，伊若之該槍有殺傷力，便不會為乙○
    ○保管云云。
二、經查：
（一）被告甲○○於檢察官偵查中供稱：扣案槍枝係「阿宏」於
      94 年6月3 日下午4 時許在宏德新村交予伊，「阿宏」說
      要寄放在伊處，伊只是幫「阿宏」保管（見94年度偵字第
      10584 號偵查卷第31頁）；於本院審理自承：94年6 月3
      日為警查扣之槍枝係「阿宏」交予伊，央請伊代為保管，
      伊拿到槍枝後便將槍枝置於右前座底下（見本院95年3 月
      16日審理筆錄）等語明確。被告所述扣案槍枝係為綽號「
      阿宏」（即乙○○）保管一節，核與證人乙○○於本院審
      理時證述：伊之綽號為「阿宏」，94年6 月3 日伊以電話
      與被告約定至宏德新村見面，伊央請被告為伊保管一項物
      品，伊以牛皮紙袋包裝央請被告保管之物，被告到達後並
      未下車，伊經由被告座車駕駛座之車窗遞交該物予被告，
      要求被告保管好，被告應允，被告知道伊所交付之物為槍
      枝（見本院95年3 月16日審理筆錄）等語相符，被告確有
      為乙○○寄藏前開扣案槍枝一節，堪以認定。
（二）扣案之改造手槍經送內政部警政署刑事警察局鑑定，其鑑
      驗結果：「送鑑手槍一支（槍枝管制編號0000000000），
      認係由仿FN廠1910型半自動手槍製造之金屬玩具手槍，換
      裝土造金屬槍管改造而成之改造手槍，機械性能良好，可
      擊發適用子彈，認具殺傷力」一節，有該局94年6 月13日
      刑鑑字第0940089726號槍彈鑑定書一份及扣案槍枝照片2
      幀在卷可稽（見同上偵查卷第36頁至第38頁），是以扣案
      之手槍具殺傷力一情，亦堪認定。
  (三)雖被告後於本院審理辯稱：乙○○告訴伊所交付之槍枝為
      玩具槍，伊不知道該槍枝具有殺傷力云云。證人乙○○於
      本院審理時證稱：本案扣案槍枝係伊於94年初自王義朝處
      收受，伊與王義朝為朋友，王義朝稱其購買1 把玩具槍，
      怕被其母責罵，所以託伊保管，王義朝告訴伊該槍並非真
      槍，伊收受後伊原本放在住處，後因伊妻反對，怕家中孩
      童任意把玩，且因當時王義朝在看守所，所以伊請被告代
      為保管等語（見本院95年3 月16日審理筆錄）。然我國法
      禁持有具殺傷力之槍枝等違禁物一節，業經報章媒體大肆
      宣導，一般人均難諉為不知，為免觸法，實難想像被告等
      人會在未辨識所收受之槍枝是否具有殺傷力前，單憑他人
      片面之詞即任意收受前開槍枝，被告與證人乙○○對所收
      受之槍枝確有殺傷力一節知之甚詳，被告及證人乙○○辯
      稱以為前開槍枝僅為玩具槍，不知其具有殺傷力云云，顯
      係避重就輕之詞，要無可採。況被告既稱對槍枝無辨識能
      力，為免徒生枝節，其大可拒絕乙○○之請託，豈會在不
      明前開槍枝之性質情況下，貿然勉強收受前開槍枝，被告
      辯稱在不知槍枝是否具有殺傷力知情況下即加以收受一節
      ，顯悖於情理。況果係如被告及乙○○所稱自認前開槍枝
      僅為玩具槍，則玩具槍僅為一般物品，既無遭警查緝之疑
      慮，且其經濟價值不高，亦無遭人盜竊之危險，自無任何
      仔細收藏之必要，乙○○苟不欲放置家中，其大可選擇他
      處放置，何須如此大費周章輾轉要求被告代為收藏，而被
      告對乙○○如此慎重其事要求其代為收藏一般人顯不可能
      持有之槍枝一節，又豈會不予置疑或不加追問，是被告及
      乙○○辯稱係輕信他人之言而認該槍僅係玩具槍一節，顯
      為諉責之詞，自無可信。乙○○顯然知悉前開槍枝具有殺
      傷力，而其既大費周章要求被告代為保管，為達避免為警
      查緝之目的，其必據實告知被告該等槍枝之情狀以確保被
      告藏放之方式妥適。再被告自承收受前開槍枝後，將之放
      置在右前座底下一情，觀諸被告前開收藏槍枝之方式，顯
      有隱匿之意，果被告真認本案槍枝僅為玩具槍，其大可將
      之隨手置放在座位之上，何須以前開方式藏放，由被告前
      開舉措，足見被告有藏放不欲他人知悉以防查緝之意。被
      告顯然知悉其所寄藏之槍枝為具有殺傷力而法禁持有之槍
      枝。
（四）綜上，被告所辯顯係事後卸責之詞，委無足取。本件事證
      明確，被告上揭犯行足可認定，應依法論科。
三、核被告甲○○寄藏前述槍枝之行為，係違反槍砲彈藥刀械管
    制條例第8 條第4 項未經許可持有改造槍枝罪。再按槍砲彈
    藥刀械管制條例第8 條第4 項之罪，係將「持有」與「寄藏
    」為分別之處罰規定，單純之「持有」，固不包括「寄藏」
    ，但寄藏之受人委託代為保管，其保管之本身所為之「持有
    」，既係「寄藏」之當然結果，法律上自宜僅就「寄藏」行
    為為包括之評價，不應另就「持有」予以論罪（最高法院74
    年臺上字第3400號判例參照），故被告持有前開槍枝之行為
    ，係「寄藏」之當然結果，不另論罪。又未經許可寄藏、持
    有槍枝，其持有之繼續，乃行為之繼續，亦即一經持有槍枝
    ，犯罪即已成立，惟其完結須繼續至持有行為終了之時，故
    包括持有之寄藏槍枝行為，自亦為行為之繼續，其犯罪之完
    結，須繼續至寄藏行為終了之時為止，此與司法院院解字第
    3632號解釋所稱寄藏贓物罪於寄藏行為完畢時其犯罪即已完
    成，其後之占有該贓物乃犯罪之狀態繼續，而非行為之繼續
    ，因占有贓物並不構成犯罪，二者迥不相同（參照最高法院
    88年度臺上字第7012、4608、761 號判決意旨），是被告於
    受託寄藏前開槍彈後，其寄藏行為應繼續為警查獲時為止，
    附此敘明。爰審酌槍枝極易對他人生命、身體造成傷害，嚴
    重危害社會治安，被告明知持有槍枝為法所嚴禁之行為，猶
    為人寄藏，所為非是，惟衡其所受寄之槍枝僅一，數量非鉅
    ，甫收受受寄槍枝即為警查獲，且未以之犯罪，尚未造成實
    際危害，及其素行、智識程度，犯罪後圖以顯不合理說詞卸
    責，未有悔悟之意，態度不佳等情狀，量處如主文所示之刑
    。所併科罰金部分並諭知罰金如易服勞役之折算標準。扣案
    仿FN廠1910型半自動手槍製造之改造金屬玩具手槍1 把（含
    彈匣1 個，槍枝管制編號：0000000000號），屬違禁物，爰
    依刑法第38條第1 項第1 款之規定宣告沒收。
據上論斷，應依刑事訴訟法第299 條第1 項前段，槍砲彈藥刀械
管制條例第8 條第4 項，刑法第11條前段、第42條第2 項、第38
條第1 項第1 款，罰金罰鍰提高標準條例第2 條，現行法規所定
貨幣單位折算新臺幣條例第2 條，判決如主文。
本案經檢察官謝雯璣到庭執行職務。
中    華    民    國    95    年    3     月    30    日
                    刑事第九庭審判長法  官 林明洲
                                    法  官 胡芷瑜
                                    法  官 何燕蓉
以上正本證明與原本無異。
如不服本判決，應於判決送達後10日內向本院提出上訴狀（應附
繕本），上訴於臺灣高等法院。
                                    書記官  許弘樺
中    華    民    國    95    年    3     月    30    日
附錄本案論罪科刑法條：
槍砲彈藥刀械管制條例第12條第4 項規定：
未經許可，持有、寄藏或意圖販賣而陳列子彈者，處 5 年以下有
期徒刑，併科新台幣 300 萬元以下罰金。
修正前槍砲彈藥刀械管制條例第11條第4 項規定：
未經許可，持有、寄藏或意圖販賣而陳列第一項所列槍砲者，處
1 年以上7 年以下有期徒刑，併科新台幣700 萬元以下罰金。


司法院資訊處製作；財團法人民間司法改革基金會備份。
